【裁判字號】    99,上訴,614
【裁判日期】    990610
【裁判案由】    違反槍砲彈藥刀械管制條例等
【裁判全文】
臺灣高等法院臺中分院刑事判決         99年度上訴字第614號
上  訴  人
即  被  告  甲○○
輔佐人（即
被告之兄）  乙○○
選任辯護人  葉玲秀律師
上列上訴人因違反槍砲彈藥刀械管制條例等案件，不服臺灣臺中
地方法院98年度訴字第3647號中華民國99年2月8日第一審判決（
起訴案號：臺灣臺中地方法院檢察署98年度偵字第20788、20789
號），提起上訴，本院判決如下：
    主    文
一原判決關於甲○○所犯偽造特種文書、意圖販賣而持有第三級
  毒品等罪及定執行刑部分，均撤銷。
二甲○○共同犯偽造特種文書罪，處有期徒刑伍月；扣案偽造之
  臺灣省法務部行政執行署監管科書記官「陳志明」之職員證壹
  張，沒收。又意圖販賣而持有第三級毒品，處有期徒刑貳年陸
  月；扣案之第三級毒品愷他命壹包（驗餘淨重陸玖點貳零柒公
  克，含包裝袋壹個）、電子磅秤壹台、空夾鏈袋壹包，均沒收
  。
三其他上訴駁回。
四撤銷改判部分及上訴駁回部分所各處之刑，應執行有期徒刑陸
  年陸月，併科罰金新臺幣壹拾萬元，罰金如易服勞役，以新臺
  幣壹仟元折算壹日；扣案偽造之臺灣省法務部行政執行署監管
  科書記官「陳志明」之職員證壹張、仿BERETTA廠M9型半自動
  手槍製造之槍枝換裝土造金屬槍管而成之改造手槍壹支（含彈
  匣壹個，槍枝管制編號0000000000號）、驗餘之制式子彈肆顆
  （口徑9MM）、愷他命壹包（驗餘淨重陸玖點貳零柒公克，含
  包裝袋壹個）、電子磅秤壹台、空夾鏈袋壹包，均沒收；扣案
  第二級毒品四氫大麻酚壹包（驗餘淨重零點零壹肆公克，含包
  裝袋壹個），沒收銷燬之。
    犯罪事實
一、甲○○前曾於民國88年間因違反懲治盜匪條例、槍砲彈藥刀
    械管制條例等案件及犯竊盜罪，而為法院分別判處有期徒刑
    9年6月、3月及1年8月，並定應執行有期徒刑11年確定，其
    後違反槍砲彈藥刀械管制條例之案件部分，經減刑為有期徒
    刑1月又15日，再與上述其餘2罪定執行刑為有期徒刑10年10
    月15日確定，而於97年4月10日因縮短刑期假釋出監，應至
    98年11月20日始假釋期滿。惟其於假釋期間內，仍不知收斂
    ，又基於各別之犯意，分別實施下列各項犯行：
  (一)與真實身分不詳、綽號為「康寶士」之成年男子基於偽造特
    種文書之共同犯意聯絡，由甲○○於98年7月底，在國道3號
    高速公路台中縣龍井鄉○○道下某便利商店，將其照片1張
    交給「康寶士」後，「康寶士」即利用甲○○之照片，於其
    後之2、3日內完成偽造關於服務類之證書，即臺灣省法務部
    行政執行署監管科書記官「陳志明」之職員證1張，並亦在
    上開地點交給甲○○，而足生損害於法務部行政執行署對於
    人事管理之正確性及名為「陳志明」之人。
  (二)又明知未經許可，不得無故持有具殺傷力之改造手槍及子彈
    ，竟為防身之用，於98年8月18日上午10時許，在台中縣沙
    鹿鎮○○路上「迪迪網咖店」外之停車場，以新臺幣（下同
    ）6萬元之代價，向某不詳姓名、綽號「叔仔」之成年男子
    購買仿BERETTA廠M9型半自動手槍製造之槍枝，換裝土造金
    屬槍管而成，可擊發子彈具有殺傷力之改造手槍1支（含彈
    匣1個，槍枝管制編號0000000000號），及具殺傷力之制式
    子彈6顆（口徑9MM，業經鑑驗採樣2顆試射），而同時未經
    許可持有上開槍彈後，藏放在其住處即台中縣沙鹿鎮○○路
    10-6號2樓之房間內。
  (三)復明知四氫大麻酚為毒品危害防制條例第2條第2項第2款所
    規定列管之第二級毒品，不得非法持有，仍於98年8月27日
    晚間10時許，在台中縣沙鹿鎮○○路上之弘光科技大學門口
    ，向綽號「皓子」之不詳姓名年籍成年男子取得四氫大麻酚
    1包（驗餘淨重0.014公克，含包裝袋1個），而非法持有。
  (四)另於98年8月下旬某日，為以較低之價格取得愷他命供己施
    用，遂向真實身分不詳、綽號為「速霸陸」之成年男子購入
    第三級毒品愷他命1包（驗餘淨重69.207公克，含包裝袋1個
    ），惟因購得之數量頗多，而其施用愷他命之頻率並不固定
    ，且每次施用量不到0.1公克，乃轉而萌生意圖販賣上開愷
    他命之犯意，並備妥其所有之電子磅秤1台、空夾鏈袋1包為
    工具，預備供將來販賣上述愷他命之用，而意圖販賣持有上
    開第三級毒品愷他命1包。
二、嗣甲○○經警持搜索票於98年8月29日上午7時30分許，在其
    位於台中縣沙鹿鎮○○路10之6號2樓之住處查獲，並扣得前
    揭貼有其照片之臺灣省法務部行政執行署監管科書記官「陳
    志明」職員證1張、改造手槍1支、制式子彈6顆、四氫大麻
    酚1包、愷他命1包、電子磅秤1台、空夾鏈袋1包等物，進而
    查獲上情；甲○○並於偵查中及本院審判時，自白前揭意圖
    販賣而持有第三級毒品之犯行。
    理    由
壹、證據能力部分：
一、按被告以外之人於審判外之陳述，雖不符刑事訴訟法第159
    條之1至同條之4之規定，而經當事人於審判程序同意作為證
    據，法院審酌該言詞陳述或書面陳述作成時之情況，認為適
    當者，亦得為證據；當事人、代理人或辯護人於法院調查證
    據時，知有第159條第1項不得為證據之情形，而未於言詞辯
    論終結前聲明異議者，視為有前項之同意；乃該法第159條
    之5所明定。查本件在下列判決理由中所載被告以外之人於
    審判外所為陳述經援引為證據者（包括各項書證），因檢察
    官及上訴人即被告甲○○、輔佐人、選任辯護人於本院辯論
    終結前，對於證據能力均不爭執，本院審酌各該證據作成時
    之狀態，也認無非法取得之情形，且適合作為本案之證據使
    用，故均有證據能力。
二、前述扣案貼有被告照片之臺灣省法務部行政執行署監管科書
    記官「陳志明」職員證1張、改造手槍1支、制式子彈6顆、
    四氫大麻酚1包、愷他命1包、電子磅秤1台、空夾鏈袋1包等
    物，並非供述證據，而無傳聞法則之適用。惟此等扣案物乃
    警方持搜索票於前述時地查獲被告時，合法所扣得，且與本
    件案情具有關聯性，自有證據能力。
貳、實體方面：
一、上訴人即被告甲○○（下稱被告）就前揭共同偽造特種文書
    、未經許可持有可發射子彈具殺傷力之改造手槍及子彈、持
    有第二級毒品等犯行，業於警詢、檢察官訊問、原審及本院
    審理時均坦承無誤；另就意圖販賣而持有第三級毒品部分，
    亦於警詢、檢察官訊問及本院審理中皆自白犯罪（見000000
    0000號警卷第6頁，98年度偵字第20788號卷(一)第9頁，本院
    卷第47頁反面、第63頁反面）；且查：
  (一)警方持臺灣臺中地方法院核發之搜索票於98年8月29日上午7
    時30分許，至前開被告之住處執行搜索，而查獲被告，並扣
    得上述臺灣省法務部行政執行署監管科書記官「陳志明」職
    員證1張、改造手槍1支、制式子彈6顆、四氫大麻酚1包、愷
    他命1包、電子磅秤1台、空夾鏈袋1包等物之事實，有卷附
    之搜索票影本、台中巿警察局第五分局搜索扣押筆錄、扣押
    物品目錄表等各1份（見0000000000號警卷第8至11、13至14
    頁）及上揭扣押物在案可憑。
  (二)上述扣案之臺灣省法務部行政執行署監管科書記官「陳志明
    」職員證1張，貼用被告之照片，確係偽造無誤，且此係表
    彰該名「陳志明」之人，在法務部行政執行署擔任書記官職
    務之證明，乃關於服務類之證書，故足生損害於法務部行政
    執行署人事管理之正確性與名為「陳志明」之人。
  (三)又扣案之槍枝及子彈經送內政部警政署刑事警察局鑑驗之結
    果，送鑑手槍1支（含彈匣1個，槍枝管制編號0000000000）
    ，認係改造手槍，由仿BERETTA廠M9型半自動手槍製造之槍
    枝，換裝土造金屬槍管而成，擊發功能正常，可供擊發適用
    子彈使用，認具殺傷力；送鑑子彈6顆，認均係口徑9MM制式
    子彈，採樣2顆試射，可擊發，認均具殺傷力等情，有該局
    98年9月24日型鑑字第0980124572號鑑驗書附卷可稽（見98
    年度偵字第20788號卷(一)第274頁）。
  (四)再者，被告持有之煙草1包，經行政院衛生署草屯療養院鑑
    定之結果，檢出四氫大麻酚（驗餘淨重0.014公克，含包裝
    袋1個），屬毒品危害防制條例所規定之第二級毒品；另白
    色結晶1包，則經該院檢出愷他命（驗餘淨重69.207公克，
    含包裝袋1個）；上述情節有該院98年9月2日草療鑑字第098
    0900022號鑑定書在卷足參（見98年度偵字第20788號卷(二)第
    8至9頁）。
  (五)基於上開調查所得之證據資料，足見被告就前揭共同偽造特
    種文書、未經許可持有可發射子彈具殺傷力之改造手槍及子
    彈、持有第二級毒品等犯行，於警詢、檢察官訊問、原審及
    本院審理時均坦承認罪之自白，應與事實相符，均可採為證
    據。
  (六)至被告意圖販賣而持有第三級毒品部分，被告於警詢時所供
    承空夾鏈袋1包之用途，乃待有人欲購買愷他命時，再依購
    毒者要求之數量裝在空夾鏈袋內，電子磅秤則係用來秤愷他
    命之重量等語（見0000000000號警卷第6頁），及後來在檢
    察官訊問時再度自白扣案之電子磅秤1台係其欲供販賣愷他
    命之用，空夾鏈袋1包則欲用以分裝愷他命，準備要拿來賣
    的等語（見98年度偵字第20788號卷(一)第9頁），因核與警方
    於前開時地扣得數量頗多之愷他命1包及電子磅秤1台、空夾
    鏈袋1包等情節相符，自足信屬實在。然本件並無其他積極
    之證據可認被告於取得上述毒品愷他命之初，係基於販賣牟
    利之意圖而販入。則依此部分調查所得之事證，當可認定被
    告應係購入扣案之愷他命後，始萌生販賣之意圖，而持有扣
    案之第三級毒品愷他命。尤其，被告於原審雖矢口否認此部
    分犯行，然曾供稱其原僅向真實身分不詳、綽號為「速霸陸
    」之成年男子少量購買約1公克之愷他命施用，後來「速霸
    陸」表示量多比較便宜，為供己施用，故向「速霸陸」購買
    前開扣案之愷他命1包，但其施用愷他命之頻率不一定，有
    時一天10至15次，有時2、3天1次，每次施用之量不到0.1公
    克等語（見原審卷第65、66、67頁）；而被告經警採集之尿
    液，經送檢驗之結果，並未檢出愷他命之陽性反應，有中山
    醫學大學附設醫院檢驗科藥物檢測中心之尿液檢驗報告影本
    1紙在卷可參（見98年度偵字第20788號卷(二)第7頁），且扣
    案之愷他命數量確實頗多，已如上述；故上開被告於原審之
    供述，顯屬事實，亦得為證據。從而，被告厥因基於價格之
    考量，而購入相當數量之愷他命後，因其施用頻率不固定，
    且每次施用之數量稀少，方興起販賣上開愷他命之意圖，並
    備妥電子磅秤1台、空夾鏈袋1包為工具，而持有之。遑論被
    告就此部分被訴意圖販賣而持有第三級毒品部分，已於本院
    審理中自白認罪無誤（見本院卷第47頁反面、第63頁反面）
    ，核與上述從其他方面調查所得之積極證據相符，也可採為
    證據。是以，被告此部分犯行，亦足可認定。
二、論罪科刑：
  (一)核被告甲○○所為，係犯刑法第212條之偽造特種文書、槍
    砲彈藥刀械管制條例第8條第4項之未經許可持有可發射子彈
    具殺傷力之改造手槍及第12條第4項之未經許可持有子彈、
    毒品危害防制條例第11條第2項之持有第二級毒品及第5條第
    3項之意圖販賣而持有第三級毒品等罪。且：
  1.被告所犯偽造特種文書罪部分，與綽號「康寶士」之不詳姓
    名成年男子間，具有犯意聯絡及行為分擔，為共同正犯。
  2.被告未經許可，同時持有可發射子彈具有殺傷力之改造手槍
    1支及制式子彈6顆，而觸犯上開槍砲彈藥刀械管制條例第8
    條第4項、第12條第4項等2罪名，為異種想像競合犯，應依
    刑法第55條之規定，從一重依該條例第8條第4項之未經許可
    持有可發射子彈具殺傷力之改造手槍罪處斷；原起訴意旨認
    此部分應分論併罰，尚有未洽，併予敘明。
  3.按「民國九十八年五月二十日修正公布之毒品危害防制條例
    第十七條第二項關於『犯第四條至第八條之罪於偵查及審判
    中均自白者，減輕其刑。』之規定，旨在獎勵犯罪人之悛悔
    ，同時使偵查或審判機關易於發現真實，以利毒品查緝，俾
    收防制毒品危害之效；故不論該被告之自白，係出於自動或
    被動、簡單或詳細、一次或多次，並其自白後有無翻異，苟
    其於偵查及審判中均有自白，即應依法減輕其刑。」（最高
    法院98年度台上字第6928號判決意旨參照）；次按「毒品危
    害防制條例已於民國九十八年五月二十日修正公布，其中第
    十七條增列第二項規定：『犯第四條至第八條之罪於偵查及
    審判中均自白者，減輕其刑。』依該條項修正立法理由觀之
    ，係為使刑事案件儘速確定，鼓勵被告認罪，並節省司法資
    源，苟行為人於偵查及審判中均對自己之犯罪事實全部或主
    要部分為肯定供述之意，即符自白減輕其刑要件。依上揭法
    條之規定，所謂『偵查中之自白』既未明定限縮專指檢察官
    偵查中為限。而依現行刑事訴訟體制，刑事訴訟程序中之『
    偵查』，乃偵查機關就人犯之發現、確保、犯罪事實之調查
    ，證據之發現、蒐集及保全為內容，以決定有無犯罪嫌疑，
    應否提起公訴之偵查機關活動。偵查機關有主體偵查機關與
    輔助偵查機關之分，檢察官乃偵查主體，司法警察官或司法
    警察則係偵查之輔助機關，此觀刑事訴訟法第二百二十八條
    第一項、第二百三十一條之一規定，均以檢察官為主體，而
    第二百二十九條至第二百三十一條之司法警察官或司法警察
    ，則分別規定為『協助檢察官』、『應受檢察官之指揮』、
    『應受檢察官之命令』，即足明瞭。是上開『偵查中自白』
    之範圍，適用上應兼指司法警察官或司法警察實施之輔助偵
    查程序在內。司法警察官或司法警察就具體案件開始進行調
    查，並對犯罪嫌疑人製作調查筆錄時，為犯罪嫌疑人之被告
    如就犯罪嫌疑事實予以自白，應認其警詢自白，屬於偵查中
    自白之一環，而合於『偵查中自白』之要件。至於被告於偵
    查及審判中均自白後，嗣後又為否認犯罪之辯解，此仍屬被
    告在刑事訴訟上防禦權之合法行使，不能憑此否定其前此所
    為之自白，而排除上開條例第十七條第二項規定之適用。」
    （最高法院99年度台上字第2423號判決意旨參照）查被告就
    所犯毒品危害防制條例第5條第3項之意圖販賣而持有第三級
    毒品罪部分，於偵查中坦承扣案之電子磅秤1台、空夾鏈袋1
    包均欲供將來販賣第三級毒品愷他命之用，前已敘明，以其
    此等陳述，核諸上述毒品危害防制條例第17條第2項所為規
    定意旨之說明，應認為已合於「偵查中自白」之要件，加上
    被告於本院審理時就此部分亦已自白認罪在卷，故應依該條
    例第17條第2項之規定，就其所犯該條例第5條第3項之意圖
    販賣而持有第三級毒品罪，減輕其刑。
  4.被告所犯刑法第212條之偽造特種文書、槍砲彈藥刀械管制
    條例第8條第4項之未經許可持有可發射子彈具殺傷力之改造
    手槍、毒品危害防制條例第11條第2項之持有第二級毒品及
    第5條第3項之意圖販賣而持有第三級毒品等罪，犯意各別，
    罪名不同，應分論併罰。
  5.選任辯護人雖為被告辯護略以：被告於警詢、偵查及審判中
    皆坦承持槍之犯行，亦供述槍彈之來源係一名年約35歲、綽
    號叔叔之男子，並提供其聯絡電話供警方查詢，有防止重大
    危害治安事件之發生，應依槍砲彈藥刀械管制條例第18條第
    4項之規定，減輕其刑；並被告之行為雖有不當，然情輕法
    重，實堪憫恕，請依刑法第59條之規定酌量減輕其刑云云。
    惟按槍砲彈藥刀械管制條例第18條第4項關於自白減免其刑
    之規定，必須供出全部槍砲、彈藥、刀械之來源及去向，並
    因而查獲或防止重大危害治安事件之發生，始有其適用。依
    上開規定必須被告將自己原持有之上揭違禁物所取得之來源
    ，與所轉手之流向，交代清楚，因而使犯罪調（偵）查人員
    ，得以一併查獲相關涉案者；或因而防止他人利用該違禁物
    而發生重大危害治安之事件，始符減免其刑之要件（最高法
    院96年度台上字第1962號判決意旨參照）。而被告就本件違
    反槍砲彈藥刀械管制條例部分之犯行，固有自白如前述，但
    並無選任辯護人所稱有何因而防止重大危害治安事件之發生
    ，此部分所請，尚乏依據，先予敘明。再其前開所犯各罪，
    雖已自白認罪，犯後態度尚佳，然尚不足認有情輕法重，堪
    予憫如之情形，故亦無由適用刑法第59條之規定酌量減輕其
    刑。
  (二)原判決以被告前揭所犯偽造特種文書、意圖販賣而持有第三
    級毒品等2罪，事證明確，予以論科，固非無見。惟以：1.
    關於被告所犯偽造特種文書罪部分，其構成要件除須所偽造
    之客體係屬該條所規定之特種文書外，尚須足生損害於公眾
    或他人，但原判決於其事實及理由中，俱無敘明被告所共同
    偽造臺灣省法務部行政執行署監管科書記官「陳志明」之職
    員證1張，係符合上開規定之何項特種文書，也未論及是否
    足生損害於公眾或他人，自有未洽。2.又被告因於本院審判
    時自白意圖販賣而持有第三級毒品部分之犯罪，兼其偵查中
    亦已自白有如前述，即應依毒品危害防制條例第17條第2項
    之規定，就此部分所犯減輕其刑，是原審就此部分所為判決
    ，自無以維持。3.按依毒品危害防制條例第18條第1項前段
    之規定，應予沒收銷燬之毒品，以經查獲之第一、二級毒品
    為限；同條項後段復規定查獲之第三、四級毒品，無正當理
    由而擅自持有者，沒入銷燬之。且觀諸本條於92年7月9日修
    正之立法理由略以：持有或施用笫三、四級毒品因不構成犯
    罪，配合本條例第11條之1，業已增列無正當理由不得擅自
    持有第三、四級毒品及製造或施用毒品器具之規定，於第1
    項中段予以修正為「查獲之笫三、四級毒品及製造或施用毒
    品之器具，無正當理由而擅自持有者，均沒入銷燬之」，從
    而，倘係查獲製造、運輸、販賣、意圖販賣而持有、以非法
    方法使人施用、引誘他人施用或轉讓第三、四級毒品，既屬
    同條例相關法條明文規定處罰之犯罪行為，即非該條項應依
    行政程式沒入銷燬之範圍。又同條例第19條第1項所定「供
    犯罪所用或因犯罪所得之物」，係指犯第4條至第9條、第12
    條、第13條或第14條第1項、第2項之罪所用或所得之物，不
    包括毒品本身在內，是尚不得援用此項規定為第三、四級毒
    品之沒收依據。再同條例對於查獲之製造、運輸、販賣、意
    圖販賣而持有、以非法方法使人施用、引誘他人施用及轉讓
    第三、四級毒品之沒收，並無特別規定，如其行為已構成犯
    罪，則該毒品即屬不受法律保護之違禁物，應回歸刑法之適
    用，依刑法第38條第1項第1款之規定沒收之，始為適法（最
    高法院96年度台上字第89號、96年度台上字第727號判決意
    旨參照）。故本件扣案之第三級毒品愷他命1包（驗餘淨重6
    9.207公克，含包裝袋1個），應依刑法第38條第1項第1款之
    規定予以沒收，原判決適用毒品危害防制條例第18條第1項
    諭知沒收銷燬之，亦有不當。故被告提起上訴，爭執原審之
    量刑過重，復請求依刑法第59條之規定酌減其刑，固無理由
    ，然原判決關於被告所犯偽造特種文書、意圖販賣而持有第
    三級毒品等罪部分，既有上開違誤，即應由本院將之撤銷改
    判，且執行刑之部分，因已失所附麗，應一併撤銷。爰審酌
    被告素行不佳，於假釋期間猶不知收斂，前開偽造之特種文
    書未見持以犯案，所生危害有限，另持有之愷他命數量不少
    ，惟坦承犯行，犯後態度不差，並再考量其犯偽造特種文書
    、意圖販賣而持有第三級毒品等罪之動機、目的、方法、手
    段等一切情狀後，就其上開所犯2罪，分別量處如主文第2項
    所示之刑。扣案偽造之臺灣省法務部行政執行署監管科書記
    官「陳志明」之職員證1張，乃被告犯罪所得之物，應依刑
    法第38條第1項第3款之規定宣告沒收；第三級毒品愷他命1
    包（驗餘淨重69.207公克，含包裝袋1個），則應依刑法第
    38條第1項第1款之規定沒收，前已敘明，且因其包裝袋1個
    已無法與毒品愷他命析離，故應併依上述規定予以沒收；另
    電子磅秤1台、空夾鏈袋1包，均係被告所有，業據其供明在
    卷可憑（見本院卷第64頁），且為被告供犯罪預備之物，而
    非供其犯罪所用之物，故不應適用毒品危害防制條例第19條
    第1項之規定沒收，爰依刑法第38條第1項第2款之規定宣告
    沒收。至被告所犯未經許可持有可發射子彈具殺傷力之改造
    手槍、持有第二級毒品等罪部分，原判決綜合證據調查之結
    果，認被告罪證明確，而適用槍砲彈藥刀械管制條例第8條
    第4項、第12條第4項、毒品危害防制條例第11條第2項、第
    18條第1項前段、刑法第11條前段、第55條、第42條第3項、
    第38條第1項第1款等規定，審酌其素行、持有槍彈之情節對
    社會治安危害不輕、未持供其他犯罪之用及坦承犯行等一切
    情狀，就違反槍砲彈藥刀械管制條例部分，量處有期徒刑3
    年6月，併科罰金新臺幣10萬元，罰金如易服勞役，以新臺
    幣1千元折算1日，並將扣案之改造手槍1支、驗餘之子彈4顆
    均沒收，及就其持有第二級毒品部分，量處有期徒刑4月，
    扣案之四氫大麻酚1包（驗餘淨重0. 014公克，含包裝袋1個
    ）沒收銷燬之，核其採證認事、用法及量刑，尚無違誤或不
    當，被告此部分上訴意旨，請求依槍砲彈藥刀械管制條例第
    18條第4項減輕其刑，及依刑法第59條再予酌減，尚無理由
    ，應予駁回。上開撤銷改判部分，及上訴經駁回部分，則定
    其應執行之刑如主文第4項所示。
據上論斷，應依刑事訴訟法第368條、第369條第1項前段、第364
條、第299條第1項前段，毒品危害防制條例第5條第3項、第17條
第2項，刑法第11條前段、第28條、第212條、第51條第5款、第
38 條第1項第1款、第2款、第3款，刑法施行法第1條之1第1項、
第2項前段，判決如主文。
本案經檢察官丙○○到庭執行職務。
中    華    民    國    99    年    6     月    10    日
            刑事第九庭  審判長法  官  江  德  千
                              法  官  許  旭  聖
                              法  官  莊  深  淵
以上正本證明與原本無異。
槍砲彈藥刀械管制條例第8條第4項之未經許可持有可發射子彈具
殺傷力之改造手槍、毒品危害防制條例第5條第3項之意圖販賣而
持有第三級毒品等罪，得上訴。
其餘不得上訴。
如不服本判決應於收受送達後十日內向本院提出上訴書狀，其未
敘述上訴之理由者，並得於提起上訴後十日內向本院補提理由書
（均須按他造當事人之人數附繕本）「切勿逕送上級法院」。
                              書記官  陳  振  海
中    華    民    國    99    年    6     月    10    日

司法院資訊處製作；財團法人民間司法改革基金會備份。
